【裁判字號】    89,簡上,85
【裁判日期】    890725
【裁判案由】    違反毒品危害防制條例
【裁判全文】
臺灣新竹地方法院刑事判決                          八十九年度簡上字第八五號
    上  訴  人  臺灣新竹地方法院檢察署檢察官
    被      告  甲○○
右列上訴人因被告違反毒品危害防制條例案件，不服本院竹東簡易庭八十九年度竹東
簡字第一四一號，中華民國八十九年七月二十五日第一審判決（聲請案號為八十九年
度毒偵字第八三六號）提起上訴，並移送併案審理（八十九年度毒偵字第二一一六號
），本院管轄第二審之合議庭判決如左：
    主  文
原判決撤銷。
甲○○連續施用第二級毒品，累犯，處有期徒刑陸月，如易科罰金，以參佰元折算壹
日。
    事  實
一、甲○○前因違反麻醉藥品管理條例案件，經本院於民國八十六年九月二十三日以
    八十六年度訴字第六二四號判決判處有期徒刑五月，於八十六年十月二十三日確
    定，於八十七年六月二十五日執行完畢。其於八十八年間因施用第二級毒品安非
    他命案件，經臺灣新竹地方法院檢察署檢察官（下稱檢察官）聲請本院以八十八
    年度毒聲字第七八七號裁定送觀察、勒戒，認無繼續施用毒品之傾向，而由檢察
    官於八十八年六月二十三日以八十八年度偵字第一六０二號不起訴處分確定。詎
    仍不知悔改，復於前開案件經不起訴處分確定後之五年內，基於概括犯意，自八
    十八年十月二十七日起至八十九年五月一日止，時間間隔不定，在新竹縣橫山鄉
    橫山村二鄰五十號住處，以將安非他命置於玻璃吸食器，再以火燒烤，吸其煙霧
    之方式，連續施用第二級毒品安非他命多次，其中經採尿送驗而查獲如附表所示
    各次，嗣依本院八十九年度毒聲字第一二八七號裁定送臺灣新竹看守所附設勒戒
    所觀察、勒戒後，認有繼續施用毒品之傾向。
二、案經新竹縣警察局橫山分局報告臺灣新竹地方法院檢察署檢察官偵查起訴及移送
    併案審理。
    理  由
一、右揭事實業據被告甲○○於本院審理時坦承不諱，且被告於附表所示各該次所採
    尿液經送檢驗，結果均呈甲基安非他命陽性反應，有驗尿報告三份在卷為憑（所
    在卷數見附表所示），是被告前開所為自白，確與事實相符。本件事證已臻明確
    ，被告犯行洵堪認定。
二、核被告所為係犯毒品危害防制條例第十條第二項之施用第二級毒品安非他命罪。
    按犯毒品危害防制條例第十條之罪者，檢察官應先將被告送勒戒處所觀察、勒戒
    ，其期間不得逾一個月；經觀察、勒戒後，無繼續施用毒品之傾向者，應由檢察
    官為不起訴之處分；依前項規定為不起訴之處分後，五年內再犯第十條之罪，經
    觀察、勒戒後，認有繼續施用毒品傾向者，不適用前項規定；同條例第二十條第
    一項、第二項前段、第三項分別定有明文。被告曾於八十八年間因施用第二級毒
    品安非他命案件，經檢察官聲請本院以八十八年度毒聲字第七八七號裁定送觀察
    、勒戒，認無繼續施用毒品之傾向，而由檢察官於八十八年六月二十三日以八十
    八年度偵字第一六０二號不起訴處分確定，此有該不起訴處分書在卷足參（見八
    十九年度毒偵字第八三六號卷第十一頁）；被告於五年內再犯本件毒品危害防制
    條例第十條第二項之罪，經依本院八十九年度毒聲字第一二八七號裁定送臺灣新
    竹看守所附設勒戒所觀察、勒戒後，認有繼續施用毒品之傾向，亦有該所八十九
    年七月五日日竹所總字第一五一三號函所附之有無繼續施用毒品傾向證明書一份
    附卷可稽（見八十九年度毒偵字第八三六號卷第三十二至三十四頁），被告所為
    應予論罪科刑；其持有第二級毒品安非他命之行為，為施用行為所吸收，不另論
    罪。再被告分別先後多次施用第二級毒品安非他命，均時間緊接，犯罪構成要件
    相同，顯均係基於概括之犯意反覆為之，應依刑法第五十六條連續犯之規定論以
    一罪，並依法加重其刑。至被告八十八年十月二十七日以後施用毒品安非他命之
    行為（即包括移送併案審理部分），雖未據起訴，惟與聲請簡易判決處刑書所載
    犯罪事實，有連續犯之裁判上一罪關係，為起訴效力所及，本院自應一併加以審
    理。另被告前因違反麻醉藥品管理條例案件，經本院於八十六年九月二十三日以
    八十六年度訴字第六二四號判決判處有期徒刑五月，於八十六年十月二十三日確
    定，於八十七年六月二十五日執行完畢，有臺灣高等法院被告全國前案紀錄表一
    份附卷可稽，此次再犯本件有期徒刑以上之罪，為累犯，應依刑法第四十七條遞
    加重其刑。
三、原審以被告罪證明確，予以論科固非無見，惟被告除原審所認定於八十八年十月
    二十七日施用安非他命外，尚時間間隔不定而施用安非他命多次直至八十九年五
    月一日為止（即包括檢察官以八十九年度毒偵字第二一一六號所移送併案審理部
    分），此部分與原審所認定之事實有連續犯之裁判上一罪關係，為原審所不及審
    酌，自有未洽，公訴人上訴執此指摘為有理由，自應由本院予以撤銷改判。爰審
    酌被告前已因施用毒品案件，經不起訴處分，又再度施用足以導致精神障礙及生
    命危險之成癮性毒品，經施以觀察勒戒仍無法使其戒斷毒癮，足見其缺乏拒用毒
    品之決心及悔改之意，兼以施用毒品所生危害以自戕健康為主，及其施用期間長
    短，事後坦承犯行、態度尚佳等一切情狀，量處如主文所示之刑，並諭知易科罰
    金之折算標準，以資懲儆。
四、據上論斷，應依刑事訴訟法第四百五十五條之一第一項、第三項、第三百六十九
    條第一項前段、第三百六十四條、第二百九十九條第一項前段，毒品危害防制條
    例第十條第二項，刑法第十一條前段、第五十六條、第四十七條、第四十一條，
    罰金罰鍰提高標準條例第二條，判決如主文。
本案經檢察官羅雪梅到庭執行職務。
中      華      民      國    八十九    年      十      月      二      日
                              臺灣新竹地方法院刑事第二庭
                                  審判長法  官  王銘勇
                                        法  官  蘇嘉豐
                  法  官  黃美盈
右正本證明與原本無異。
不得上訴。
                                        書記官  呂聖儀
中      華      民      國    八十九    年      十      月      二      日
附表：
┌──┬─────────┬────────┬───────┬──────┐
│編號│查   獲   經   過 │偵  查   案   號│備          註│驗 尿 報 告 │
├──┼─────────┼────────┼───────┼──────┤
│    │八十八年十月二十八│八十九年度毒偵字│              │八十九年度毒│
│ 一 │日，經警通知到案說│第八三六號聲請簡│              │偵字第八三六│
│    │明，採尿送驗      │易判決處刑      │              │號卷5、6頁  │
├──┼─────────┼────────┼───────┼──────┤
│    │八十九年二月十八日│八十九年度毒偵字│原偵查案號為八│八十九年度毒│
│ 二 │，經警通知到案說明│第二一一六號併案│十九年度毒偵字│偵字第一二三│
│    │，採尿送驗        │審理            │第一二三八號  │八號卷5、6頁│
├──┼─────────┼────────┼───────┼──────┤
│    │八十九年五月一日，│八十九年度毒偵字│原偵查案號為八│八十九年度毒│
│ 三 │經警通知到案說明，│第二一一六號併案│十九年度毒偵字│偵字第一八一│
│    │採尿送驗          │審理            │第一八一五號  │五號卷4、5頁│
└──┴─────────┴────────┴───────┴──────┘


司法院資訊處製作；財團法人民間司法改革基金會備份。
